【裁判字號】    98,交簡上,20
【裁判日期】    980528
【裁判案由】    業務過失傷害
【裁判全文】
臺灣桃園地方法院刑事判決            98年度交簡上字第20號
上  訴  人
即  被  告  乙○○
上列上訴人即被告因業務過失傷害案件，不服本院97年度桃交簡
字第3807號中華民國97年12月22日第一審簡易判決（檢察官聲請
簡易判決處刑案號：臺灣桃園地方法院檢察署97年度偵字第1351
5 號）提起上訴，經本院管轄之合議庭判決如下：
    主    文
上訴駁回。
乙○○緩刑貳年。
    事實及理由
一、本案經本院審理結果，認原審以上訴人即被告乙○○犯業務
    過失傷害罪，適用刑法第284 條第2 項前段、第55條、第41
    條第1 項前段、刑法施行法第1 條之1 第1 項、第2 項前段
    ，並審酌被告之過失程度，告訴人甲○○、陳歆穎之傷勢，
    被告尚未與告訴人和解且賠償損害，犯後猶否認犯行等一切
    情狀，逕以簡易判決判處被告有期徒刑3 月，並諭知以新臺
    幣2,000 元折算一日之易科罰金折算標準，認事用法及量刑
    均無不當，應予維持，並引用第一審判決書記載之事實、證
    據及理由（如附件原審判決書）。
二、被告上訴意旨略以：其正與告訴人和解中，原審量刑過重，
    希望從輕量刑。惟按法官於有罪判決如何量處罪刑，甚或是
    否宣告緩刑，均為實體法賦予審理法官裁量之刑罰權事項，
    法官行使此項裁量權，自得依據個案情節，參酌刑法第57條
    所定各款犯罪情狀之規定，於法定刑度內量處被告罪刑；除
    有逾越該罪法定刑或法定要件，或未能符合法規範體系及目
    的，或未遵守一般經驗及論理法則，或顯然逾越裁量，或濫
    用裁量等違法情事之外，自不得任意指摘其量刑違法（最高
    法院80年臺非字第473 號、75年臺上字第7033號、72年臺上
    字第6696號、72年臺上字第3647號判例意旨可資參照）。準
    此，法官量刑，如非有上揭明顯違法之情事，自不得擅加指
    摘其違法或不當。經本院審酌全案情節，認原審認事用法並
    無不當，量刑亦甚妥適，上訴人空言指摘原審量刑過重，並
    無理由，其上訴應予駁回。惟查，被告從無任何犯罪紀錄，
    此有卷附台灣高等法院被告前案紀錄表所載可查，其因一時
    失誤而犯本罪，犯後已與告訴人甲○○達成和解，並賠償
    260,000 元之損失，有和解書在卷足據，堪見悔意甚殷，經
    此起訴、審判與刑之宣告，當知所警惕，信無再犯之虞，本
    院認所宣告之刑以暫不執行為適當，爰併諭知緩刑2 年，以
    勵自新。
三、據上論斷，應依刑事訴訟法第455 條之1 第1 項、第3 項、
    第368 條、第373 條，刑法第74條第1 項第1 款，判決如主
    文。
本案經檢察官邱文中到庭執行職務。
中    華    民    國    98    年    5     月    28    日
              刑事第十一庭審判長法  官  蔡榮澤
                                法  官  林蕙芳
                                法  官  紀凱峰
以上正本與原本無異。
不得上訴。
                                書記官  鄭乃甄
中    華    民    國    98    年    6     月    1     日


司法院資訊處製作；財團法人民間司法改革基金會備份。
